臺灣臺中地方法院刑事判決
                                     109年度訴字第1834號
公  訴  人  臺灣臺中地方檢察署檢察官
被      告  李正仁


指定辯護人  本院公設辯護人蔡育萍
上列被告因違反毒品危害防制條例案件，經檢察官提起公訴（10
9年度偵字第14992號），本院判決如下：
    主    文
李正仁犯如附表所示之罪，各處如附表主文欄所示之刑及沒收。
應執行有期徒刑捌年。
    犯罪事實
一、李正仁前於民國107年間因施用第二級毒品案件，經本院以1
    07年度沙簡字第298號判決判處有期徒刑5月確定，嗣於107
    年11月5日易科罰金執行完畢。詎其仍不知悔改，明知海洛
    因、甲基安非他命係毒品危害防制條例第2條第2項第1款、
    第2款所定之第一級、第二級毒品，未經許可不得販賣、持
    有，竟分別為下列犯行：
  ㈠基於意圖營利而販賣第二級毒品甲基安非他命之犯意，於10
    8年7月12日21時許，透過通訊軟體LINE與黃義翔約定交易事
    宜後，前往臺中市○○區○○路○段0000號之超級巨星KTV 對面
    巷內，將甲基安非他命1包交付黃義翔，黃義翔則於翌日（1
    3日）23時3分許，以其名下之合作金庫商業銀行中港分行帳
    號0000000000000000號帳戶，將價金新臺幣（下同）2,000
    元轉帳至李正仁名下之中華郵政大甲廟口郵局帳號00000000
    000000號帳戶內（以下稱系爭帳戶），而完成交易。
  ㈡基於意圖營利而販賣第一級毒品海洛因之犯意，於108年10月
    6日上午某時，透過通訊軟體LINE與陳芃睿約定交易事宜後
    ，於同日12時許，前往臺中市○○區○道0號龍井交流道，將海
    洛因1包交付陳芃睿，陳芃睿則於同日20時31分許，以其名
    下之國泰世華商業銀行帳號0000000000000000號帳戶，將價
    金3,000元轉帳至李正仁名下之系爭帳戶內，而完成交易。 
       
  ㈢嗣警方接獲檢舉後，清查李正仁名下系爭帳戶之匯款紀錄，
    並通知黃義翔、陳芃睿到案說明，而查獲上情。
二、案經臺中市政府警察局大甲分局報告臺灣臺中地方檢察署檢
    察官偵查起訴。
    理    由
壹、證據能力部分
一、按被告以外之人於審判外之言詞或書面陳述，除法律有規定
    者外，不得作為證據，刑事訴訟法第159條第1項定有明文。
    次按檢察官於偵查中訊問證人，並無必須傳喚被告使之得以
    在場之明文，而刑事訴訟法第248條第1 項前段雖規定「如
    被告在場者，被告得親自詰問」，事實上亦難期被告有於偵
    查中行使詰問權之機會。此項未經被告詰問之被告以外之人
    於偵查中向檢察官所為之陳述，依刑事訴訟法第159條之1 
    第2項之規定，原則上屬於法律規定為有證據能力之傳聞證
    據，於例外顯有不可信之情況，始否定其得為證據。是得為
    證據之被告以外之人於偵查中向檢察官所為之陳述，因其陳
    述未經被告詰問，應認屬於未經合法調查之證據，非為無證
    據能力，而禁止證據之使用。此項詰問權之欠缺，非不得於
    審判中由被告行使以補正，而完足為經合法調查之證據（最
    高法院98年度台上字第5919號判決意旨參照）。惟是否行使
    詰問權，屬被告之自由，倘被告於審判中捨棄詰問權，或證
    人客觀上有不能受詰問之情形，自無不當剝奪被告詰問權行
    使之可言（最高法院98年台上字第1032號判決意旨參照）。
    證人黃義翔、陳芃睿於檢察官偵訊時經具結所為之證述，被
    告李正仁、辯護人並未釋明有何顯不可信之情況，且證人黃
    義翔於本院審理時到場由被告行使對質詰問權，已完足調查
    之程序，又被告李正仁並未聲請詰問證人陳芃睿，已放棄此
    部分之對質詰問權，故無不當剝奪被告詰問權行使，自應認
    前開證人偵訊時所為之證述具有證據能力，且經合法調查，
    得作為認定被告犯罪事實之證據。
二、被告以外之人於審判外之陳述，雖不符刑事訴訟法第159條
    之1至第159條之4 之規定，而經當事人於審判程序同意作為
    證據，法院審酌該言詞陳述或書面陳述作成時之情況，認為
    適當，亦得為證據，當事人、代理人或辯護人於法院調查證
    據時，知有第159條第1項不得為證據之情形，而未於言詞辯
    論終結前聲明異議者，視為有前項之同意，刑事訴訟法第15
    9條之5定有明文。證人黃義翔於警詢時所為之陳述，為被告
    以外之人於審判外之陳述而屬傳聞證據，且與其於本院審理
    時之證述內容大致相符，辯護人亦主張無證據能力，核無刑
    事訴訟法第159條之2規定傳聞例外之情形，故無證據能力。
    另本案後引其餘具有傳聞性質之言詞或書面證據，均為被告
    以外之人審判外之陳述而屬傳聞證據，業經被告、辯護人於
    本院準備程序時同意作為證據，檢察官、被告、辯護人迄於
    言詞辯論終結前未聲明異議，本院審酌相關言詞或書面陳述
    作成時之情況，核無違法取證或其他瑕疵，認為以之作為證
    據為適當，前開具傳聞性質之相關言詞或書面陳述，自得作
    為證據。
貳、實體部分
一、關於犯罪事實一㈡所示犯行
　　訊據被告李正仁坦承上開犯行，核與證人陳芃睿於警詢、偵
    訊時之證述情節相符（見109年度他字第1903號卷〈以下稱他
    字卷〉第221頁；109年度偵字第14992號卷〈以下稱偵字卷〉第
    91至99頁），並有系爭帳戶之開戶基本資料、郵政存簿儲金
    立帳申請書、印鑑單、客戶歷史交易清單、陳芃睿名下之國
    泰世華商業銀行帳號0000000000000000號帳戶開戶基本資料
    1份在卷可稽（見偵字卷第111、121至131頁），其事實足堪
    認定。
二、關於犯罪事實一㈠所示犯行
  ㈠訊據被告固坦承於前揭時地交付甲基安非他命1包予黃義翔，
    惟矢口否認有何販賣甲基安非他命予黃義翔之犯行，辯稱：
    黃義翔要介紹朋友給我認識，我開的車輪胎被鐵弄破，黃義
    翔幫我換輪胎，我就丟1包價值1,000元的甲基安非他命在路
    邊塑膠桶內，叫他去拿，我有跟他說這包甲基安非他命是請
    他的，至於他隔天匯2,000元給我，那是他幫我換輪胎之前
    ，我賣HTC手機給他，他匯給我的手機錢，我賣手機給黃義
    翔當時郭明娟在場云云。辯護意旨則以：證人黃義翔於審理
    時先證述與被告相約見面前，有先以LINE與被告約定購買2,
    000元安非他命，那時身上沒有錢，隔天再轉帳給被告等語
    ，但後又改稱因被告開車爆胎，有幫忙換輪胎，被告丟1 包
    安非他命給他，他詢問被告多少錢，被告說2,000元等語，
    證述前後不符，亦無提出與被告毒品交易相關之通訊內容；
    另被告堅稱黃義翔轉帳2,000元至系爭帳戶之原因係其於108
    年6月底販售HTC手機1支予黃義翔，當時其女友郭明娟亦在
    場等語，而證人郭明娟於審理時證稱其知道被告在108年間
    有賣1支HTC手機給黃義翔，印象中是賣2,000元等語，可確
    認被告有以2,000元之價格販售手機予黃義翔，是證人黃義
    翔轉帳之目的尚無法排除係為支付手機價金，難認與毒品交
    易具有關連性，自不足以補強黃義翔之證述或推認被告有起
    訴書所指販毒罪嫌等語。
  ㈡經查：
　⑴被告於108年7月12日21時許，透過通訊軟體LINE與黃義翔約
    定交易事宜後，前往臺中市○○區○○路○段0000號之超級巨星K
    TV對面巷內，將甲基安非他命1包交付黃義翔，黃義翔則於
    翌日（13日）23時3分許，以其名下之合作金庫商業銀行中
    港分行帳號0000000000000000號帳戶，將價金2,000元轉帳
    至被告名下之系爭帳戶內，而完成交易之事實，有下列證據
    可證：
　①業據證人黃義翔於偵訊時證稱：「（問：合作金庫中港分行
    帳號0000000000000是否你使用？）答：是我的帳號。」、 
     「（問：108年7月13日晚上11點3分，為何匯款2,000元到
    李正仁的郵局帳戶？）答：我7月12日跟他購買安非他命，
    當時我跟他說我身上沒有現金，讓我賒賬，他有同意，並給
    我0.4公克、1小包夾鍊袋裝的安非他命，地點是在中清路上
    的超級巨星KTV對面的巷子，我跟他是用LINE約的。」、「
    （問：你怎麼知道李正仁的郵局帳號？）答：他用LINE傳郵
    局帳號給我。」、「（問：你和李正仁的LINE暱稱？）答：
    我是用本名『黃義翔』，李正仁用『隨遇而安』，還有加符號，
    但我忘記是什麼符號。」等語（見他字卷第221至222頁）。
    復於本院審理時證稱：我於108年7月12日晚上9 時，跟被告
    約在臺中市○○區○○路○段0000號「超級巨星KTV」對面的巷子
    碰面，那時候我要跟被告買毒品二級安非他命，我跟被告用
    LINE聯繫購買2,000元的安非他命，在LINE裡面就講好的，
    被告有毒品給我，但是那時候我身上沒有錢，我說我要怎麼
    把金錢交給被告，被告說用轉帳，隔天我再用轉帳給被告，
    「（問：你如何知道被告的帳戶號碼？）答：被告LINE給我
    的。」、「（問：隔天你有用你合庫的帳戶，轉帳2,000元
    到被告郵局的帳戶，這個轉帳的目的為何？）答：就是我欠
    的那個錢。」、「（問：所以你隔天就匯2,000元給被告，
    就是毒品的價金？）答：是。」等語(見本院卷第162至163
    、173頁)，經核證人黃義翔所述向被告購買毒品之聯繫方式
    、毒品種類、價金、如何付款等重要交易資訊，前後證述均
    屬一致。
　②又黃義翔名下之合作金庫商業銀行中港分行帳號00000000000
    00000號帳戶，於108年7月13日23時3分許，轉帳匯款2,000
    元價金至被告名下之系爭帳戶之事實，此有合作金庫商業行
    銀中港分行帳號0000000000000號帳戶之新開戶建檔登錄單
    、存款印鑑卡、系爭帳戶之開戶基本資料、郵政存簿儲金立
    帳申請書、印鑑單、客戶歷史交易清單各1 份附卷足憑（見
    偵字卷第79至81、121至131頁），參以被告於警詢時供稱系
    爭帳戶均由其使用，不曾借給他人使用等語（見他字卷第26
    9至270頁），且觀之卷附108年10月6日、25日、11月17日自
    動櫃員機監視器擷取畫面所示（見偵字卷第53至54頁），亦
    均由被告本人持系爭帳戶提款卡提款，足以佐證證人黃義翔
    所述於前揭時點轉帳購買安非他命之價金2,000元至被告提
    供之帳戶一情為真。
　③再者，被告於警詢時自承其有使用通訊軟體LINE暱稱「隨遇
    而安」，並於前揭時地販賣安非他命予黃義翔，交易毒品方
    式係黃義翔用LINE與其聯繫約地點，其先拿毒品給黃義翔，
    再叫黃義翔匯錢等語（見他字卷第269 至270頁），此與證
    人黃義翔所證其透過LINE與被告（暱稱「隨遇而安」）聯繫
    購買安非他命之時間、地點、價格後，被告於前揭時地交付
    安非他命1包予其，其於翌日轉帳予被告等情互核相符，上
    開事實足堪認定。
  ⑵被告及辯護人雖以前揭情詞置辯，惟查：
　①關於被告與黃義翔當日到場交易之經過，證人黃義翔於本院
　  審理時證稱：那時候被告開車來就爆胎，我幫被告換輪胎，
    輪胎換好，被告要走之前丟1包甲基安非他命給我，被告沒
    有說要請我，我就說這個要多少錢，被告說2,000元，但是
    那時候我身上沒有錢，我說我要怎麼把金錢交給被告，被告
    說用轉帳等語（見本院卷第162、169至170、172至173頁）
    ，可知雙方到場交易時，黃義翔固有幫忙被告換輪胎之情事
    ，但被告交付甲基安非他命予黃義翔時，並未表示贈與之意
    ，仍向黃義翔表明該甲基安非他命價格2,000元，並以轉帳
    方式付款，顯屬有償之交易。    
  ②又關於被告所稱其曾販售手機予黃義翔一事，證人黃義翔於
    本院審理時證稱：「超級巨星KTV」見面之前1、2個月，在
    我住家長安路二段70巷，我有向被告買HTC手機，價錢1,000
    元，被告手機給我，我出去跟我前妻借1,000元，我當面給
    被告現金1,000元等語（見本院卷第164至167、172頁），已
    明確證稱其先前向被告購買HTC手機之價金1,000元，已於被
    告交付手機當日，即支付現金予被告。至證人郭明娟固於本
    院審理時證稱：我於107、108年左右有與被告一起去黃義翔
    家2、3次，被告大概有跟我提到黃義翔要買HTC手機，第2 
    次當天去的時候又有講，印象中價錢是2,000元等語（見本
    院卷第178、180至182頁），然參諸證人郭明娟於本院審理
    時證稱其在黃義翔家時，一直沈迷在打手機，不會去注意被
    告跟黃義翔在做什麼，其不能確認手機價錢是2,000元等語
    （見本院卷第182至184頁），可見證人郭明娟對於被告出售
    手機予黃義翔一事之過程並未參與，亦未詳加瞭解，更無法
    確認該手機之出售價格，自無從採其證詞而為有利於被告之
    認定。  
  ③再者，被告於本院準備程序及審理時均坦承於前揭時地交付
    甲基安非他命1包予黃義翔（見本院卷第60至61、190至191
    頁），此與證人黃義翔於偵訊及本院審理時之證述情節相符
    ，此部分之事實即堪認定，而證人黃義翔所證係以2,000元
    之價格向被告購得該安非他命1 包，並於翌日自其名下帳戶
    轉帳2,000元至被告提供之帳戶等情，亦有系爭帳戶之客戶
    歷史交易清單所示匯款紀錄予以補強佐證，且該匯款紀錄所
    示之匯款、受款帳戶分別為黃義翔、被告名下之帳戶，匯款
    時間係上開毒品交易日期之翌日，匯款金額即為交易價金，
    顯與上開毒品交易具有相當程度關連性，況被告於警詢時早
    已坦認該次販賣安非他命予黃義翔，並由黃義翔以匯款方式
    支付價金，已如前述，堪認被告確有上開販賣甲基安非他命
    之犯行無訛，被告及辯護意旨所辯，自無可採。    
三、按販賣毒品之所謂販賣行為，係行為人基於營利之目的，而
    販入或賣出毒品而言。販賣毒品者，其主觀上須有營利之意
    圖，且客觀上有販賣之行為，即足構成，至於實際上是否已
    經獲利，則非所問（最高法院93年度台上字第1651號判決意
    旨參照）。衡諸我國查緝毒品販賣一向執法甚嚴，對於販賣
    海洛因、甲基安非他命者尤科以重度刑責，又販賣海洛因、
    甲基安非他命既係違法行為，當非可公然為之，亦無公定價
    格，且容易分裝並增減份量，而每次買賣之價量，可能隨時
    依雙方關係深淺、資力、需求量及對行情之認知、來源是否
    充裕、查緝是否嚴謹、購買者被查獲時供述購買對象之可能
    風險之評估等情形，而異其標準，非可一概而論，是販賣之
    利得，誠非固定，除非經行為人詳細供出各次所販賣之毒品
    之進價及售價，且數量俱臻明確外，實難察得其交易實情，
    但販賣海洛因、甲基安非他命係重罪，且海洛因、甲基安非
    他命量微價高，取得不易，倘若非有利可圖，一般人當無干
    冒重度刑責而提供海洛因、甲基安非他命給他人之可能，是
    其販入之價格必較售出之價格低廉，而有從中賺取買賣差價
    牟利之意圖及事實，應屬合理之認定，縱使販賣之人從價差
    或量差中牟利方式雖異，其意圖營利之非法販賣行為仍屬同
    一。關於犯罪事實一㈡所示犯行，被告於本院審理時供稱販
    賣海洛因予陳芃睿有賺取價差1,000元等語（見本院卷第191
    頁），關於犯罪事實一㈠所示犯行，被告先與黃義翔透過LIN
    E約定交易甲基安非他命之時間、地點及價量後，親自出面
    交付甲基安非他命，再由黃義翔以轉帳方式支付價金，顯見
    該次販賣甲基安非他命對被告而言，確屬有利可圖，始願販
    賣，被告係基於營利之意圖而販賣毒品，應堪認定。
四、再按「安非他命」（Amphetamine ）係屬毒品危害防制條例
    第二條第二項第二款所列之第二級毒品（即同條項款附表二
    編號12），「甲基安非他命」（Methamphetamine）亦屬同
    條項款附表二編號89所載之第二級毒品，依行政院衛生署食
    品藥物管理局之相關函釋，二者均多為硫酸鹽或鹽酸鹽，可
    溶於水、白色、略帶苦味之結晶，甲基安非他命係安非他命
    之衍生物，甲基安非他命作用之強度較安非他命強；又二者
    雖使用劑量及致死劑量有別，惟目前國內發現者絕大多數為
    甲基安非他命之鹽酸鹽，惟施用毒品者，甚且販賣毒品者，
    未必能正確分辨所施用或販賣者係「甲基安非他命」或「安
    非他命」，甚或於買賣過程中，為避免遭查緝，或以代號稱
    之，而審判實務上查獲之晶體經送驗結果，大致上亦均係甲
    基安非他命，且甲基安非他命與安非他命同屬第二級毒品，
    罪名及刑罰相同（最高法院103年台上字第1537號判決意旨
    參照）。是被告、證人黃義翔於警詢、偵訊及本院審理時所
    稱「安非他命」一詞，顯非精確之用語，而係對「安非他命
    」類毒品之通俗泛稱，並不影響上開犯罪事實之認定，併予
    敘明。綜上，本件事證明確，被告之犯行堪以認定，應依法
    論科。
五、論罪科刑
  ㈠按刑法第2條第1項規定：「行為後法律有變更者，適用行為
    時之法律。但行為後之法律有利於行為人者，適用最有利於
    行為人之法律」，係規範行為後法律變更所生新舊法比較適
    用之準據法，於新法施行後，應適用新法第2條第1項之規定
    ，為「從舊從輕」之比較；比較時應就與罪刑有關之共犯、
    未遂犯、想像競合犯、牽連犯、連續犯、結合犯，以及累犯
    加重、自首減輕暨其他法定加減原因（如身分加減）與加減
    例等一切情形，綜其全部罪刑之結果而為比較（最高法院10
    7年度台上字第3758號判決意旨參照）。本件被告李正仁行
    為後，毒品危害防制條例第4條、第17條第2項於109年1月15
    日修正公布，並於同年7月15日生效施行。
  ⑴修正前毒品危害防制條例第4條第1項、第2項規定：「製造、
    運輸、販賣第一級毒品者，處死刑或無期徒刑；處無期徒刑
    者，得併科新臺幣2千萬元以下罰金」、「製造、運輸、販
    賣第二級毒品者，處無期徒刑或7年以上有期徒刑，得併科
    新臺幣1千萬元以下罰金。」，修正後則規定：「製造、運
    輸、販賣第一級毒品者，處死刑或無期徒刑；處無期徒刑者
    ，得併科新臺幣3千萬元以下罰金。」、「製造、運輸、販
    賣第二級毒品者，處無期徒刑或10年以上有期徒刑，得併科
    新臺幣1千5百萬元以下罰金。」，比較新舊法之結果，修正
    後毒品危害防制條例第4 條第1 項規定提高罰金刑之最高刑
    度，修正後毒品危害防制條例第4 條第2 項規定提高有期徒
    刑及罰金刑之最高刑度，修正後之規定並未較有利於被告。
　⑵修正前毒品危害防制條例第17條第2項規定：「犯第4條至第8
    條之罪於偵查及審判中均自白者，減輕其刑」，修正後則規
    定：「犯第4條至第8條之罪於偵查及歷次審判中均自白者，
    減輕其刑。」，比較新舊法之結果，修正前被告僅須於偵查
    及審判中自白即符合減刑要件，修正後被告則須於偵查及歷
    次審判中均自白犯罪始符合減刑要件，修正後之規定較為嚴
    格，修正後之規定並未較有利於被告。
　⑶綜上比較新舊法之結果，修正後之規定並非較有利於被告，
    應依刑法第2條第1項前段之規定，整體適用修正前毒品危害
    防制條例之規定予以論罪科刑。
  ㈡次按海洛因、甲基安非他命係毒品危害防制條例第2條第2 項
    第1款、第2款所稱之第一級、第二級毒品，不得持有或販賣
    。核被告所為，如犯罪事實一㈠所示犯行，係犯修正前毒品
    危害防制條例第4條第2項之販賣第二級毒品罪；如犯罪事實
    一㈡所示犯行，係犯修正前毒品危害防制條例第4條第1 項之
    販賣第一級毒品罪。被告因販賣而持有海洛因、甲基安非他
    命之低度行為，均為其販賣之高度行為所吸收，不另論罪。
    被告如犯罪事實一㈠、㈡所示犯行，犯意各別，行為互殊，應
    予分論併罰。
  ㈢刑之加重、減輕部分
　⑴被告前於107年間因施用第二級毒品案件，經本院以107年度
    沙簡字第298號判決判處有期徒刑5月確定，嗣於107年11月5
    日易科罰金執行完畢，此有臺灣高等法院被告前案紀錄表1 
    份存卷可參（見本院卷第19至42頁），其於受有期徒刑執行
    完畢後，5年以內故意再犯本件有期徒刑以上之上開2罪，均
    為累犯，參酌被告前案為施用第二級毒品案件，於前案執行
    完畢後，未能知所警惕，再犯本案販賣第一級、第二級毒品
    罪，顯示被告仍持續接觸毒品，未能全然杜絕毒品，足見被
    告前案之徒刑執行無成效，對於刑罰之反應力顯然薄弱，主
    觀上有特別之惡性，認依刑法第47條第1項之規定加重其刑
    ，尚不致使被告所受刑罰超過其所應負擔之罪責，是被告如
    犯罪事實一㈠、㈡所犯行，除販賣第一級毒品罪之法定本刑為
    死刑或無期徒刑及販賣第二級毒品罪之法定本刑為無期徒刑
    部分，依刑法第64條第1項、第65條第1項之規定，不得加重
    其刑外，均應依刑法第47條第1項之規定，加重其刑。
　⑵又被告如犯罪事實一㈡所示犯行，於偵查及審判中均自白，此
    觀其偵訊及審理筆錄即明（見他字卷293頁；本院卷第191頁
    ），應依修正前毒品危害防制條例第17條第2項之規定，減
    輕其刑。
　⑶按修正前毒品危害防制條例第4條第1項所定販賣第一級毒品
    罪之法定刑為「死刑或無期徒刑；處無期徒刑者，得併科新
    臺幣2千萬元以下罰金」，然同為販賣第一級毒品之人，其
    原因動機不一，犯罪情節未必盡同，或有大盤毒梟者，亦有
    中、小盤之分，甚或僅止於吸毒者友儕間為求互通有無之少
    量販賣者亦有之，其販賣行為所造成危害社會之程度自屬有
    異，法律科處此類犯罪，所設之法定最低本刑卻屬相同，縱
    依修正前毒品危害防制條例第17條第2項規定減輕其刑，仍
    須處以15年以上有期徒刑，不可謂不重。於此情形，倘依其
    情狀處以有期徒刑，即足以懲儆，並可達防衛社會之目的者
    ，自非不可依客觀之犯行與主觀之惡性二者加以考量其情狀
    ，是否有可憫恕之處，適用刑法第59條之規定酌量減輕其刑
    ，期使個案裁判之量刑，能斟酌至當，符合比例原則。本院
    參酌被告如犯罪事實一㈡所示犯行，其販賣海洛因之次數僅1
    次、販賣所得3,000元，尚屬零星、小額之販賣行為，販賣
    所得難認已達鉅額獲利，散播毒品對象及範圍亦屬有限，且
    僅係單純販賣交易毒品，並無施用強暴、脅迫之不法手段，
    就上開情節以觀，其惡性及對社會整體侵害之程度，較諸坊
    間大盤毒梟係長期大量出售毒品之情形，顯然無從比擬，縱
    依修正前毒品危害防制條例第17條第2項之規定減輕其刑後
    ，科處減刑後之最低刑度有期徒刑15年，依社會一般觀念仍
    顯屬情輕法重，在客觀上已足引起一般同情，衡情堪可憫恕
    ，爰依刑法第59條之規定，酌量減輕其刑。    
　⑷被告如犯罪事實一㈡所示犯行，除法定本刑為死刑或無期徒刑
    部分不得加重外，依法先加重後減輕之，並遞減輕之。
　㈣爰審酌被告無視於國家杜絕毒品犯罪之禁令，為圖一己私利
    而販賣海洛因、甲基安非他命，助長毒品氾濫、危害國民身
    心健康，嚴重影響社會治安，所為應予非難，並考量被告犯
    後坦承販賣海洛因犯行、否認販賣甲基安非他命犯行之犯後
    態度，復斟酌被告各次販賣毒品之犯罪動機、目的、手段、
    數量、金額，暨其於本院審理時自述智識程度高中肄業、經
    濟狀況不佳（見本院卷第194頁）等一切情狀，分別量處如
    附表主文欄所示之刑，並定其應執行之刑。
　㈤沒收部分
　　按犯罪所得，屬於犯罪行為人者，沒收之；前2項之沒收，
    於全部或一部不能沒收或不宜執行沒收時，追徵其價額，刑
    法第38條之1第1項前段、第3項亦有明定。又因犯罪所得之
    財物，不能與正常營利事業計算營利所得之情形相提並論，
    是稱「因犯罪所得之財物」，乃指犯罪行為所直接取得而法
    律上無第三人得主張權利之一切財物而言，則上開規定所指
    販賣毒品所得之財物，依法諭知沒收時，舉凡販賣毒品所得
    之財物，不問其中何部分屬於成本，何部分屬於犯罪之利得
    ，均應予以沒收，並非僅限於所賺取之差價部分，始符立法
    之本旨（最高法院98年度台上字第3081號判決意旨參照）。
    被告如犯罪事實一㈠、㈡所示販賣毒品犯行，分別向黃義翔、
    陳芃睿收取2,000元、3,000元之價金，屬被告各該犯行之犯
    罪所得，均未扣案，應依刑法第38條之1第1項前段、第3項
    之規定，分別於各該犯行項下宣告沒收，於全部或一部不能
    沒收或不宜執行沒收時，追徵其價額。
據上論斷，依刑事訴訟法第299 條第1 項前段，修正前毒品危害
防制條例第4條第1項、第2項、第17條第2項，刑法第2條第1項前
段、第11條、第47條第1項、第59條、第51條第5款、第38條之1 
第1項前段、第3項，判決如主文。
本案經檢察官鄭葆琳提起公訴，檢察官劉世豪到庭執行職務。
中    華    民    國    110    年    9    月    29    日
                  刑事第二十庭  審判長法  官 游秀雯
　　　　　　　　　                    法  官 江彥儀
　　　　　　　　　　　　　　　　　　　法  官 林依蓉
以上正本證明與原本無異。
如不服本判決應於收受送達後20日內向本院提出上訴書狀，並應
敘述具體理由；其未敘述上訴理由者，應於上訴期間屆滿後20日
內向本院補提理由書（均須按他造當事人之人數附繕本）「切勿
逕送上級法院」。
                                      書記官  林  俐
中    華    民    國    110    年    9    月    29    日
附錄本案論罪科刑法條全文：
修正前毒品危害防制條例第4條
製造、運輸、販賣第一級毒品者，處死刑或無期徒刑；處無期徒
刑者，得併科新臺幣2千萬元以下罰金。
製造、運輸、販賣第二級毒品者，處無期徒刑或7年以上有期徒
刑，得併科新臺幣1千萬元以下罰金。
製造、運輸、販賣第三級毒品者，處7年以上有期徒刑，得併科
新臺幣7百萬元以下罰金。
製造、運輸、販賣第四級毒品者，處5年以上12年以下有期徒刑
，得併科新臺幣3百萬元以下罰金。
製造、運輸、販賣專供製造或施用毒品之器具者，處1年以上7年
以下有期徒刑，得併科新臺幣1百萬元以下罰金。
前5項之未遂犯罰之。
 
附表
編號 犯罪事實 主文 1 如犯罪事實一㈠所示犯行 李正仁犯販賣第二級毒品罪，累犯，處有期徒刑柒年陸月。 未扣案之犯罪所得新臺幣貳仟元沒收，於全部或一部不能沒收或不宜執行沒收時，追徵其價額。 2 如犯罪事實一㈡所示犯行 李正仁犯販賣第一級毒品罪，累犯，處有期徒刑柒年捌月。 未扣案之犯罪所得新臺幣參仟元沒收，於全部或一部不能沒收或不宜執行沒收時，追徵其價額。